【裁判字號】    98,訴,434
【裁判日期】    980420
【裁判案由】    毒品危害防制條例
【裁判全文】
臺灣臺北地方法院刑事判決               98年度訴字第434號
公  訴  人  臺灣臺北地方法院檢察署檢察官
被      告  甲○○
                      樓之1
上列被告因違反毒品危害防制條例案件，經檢察官提起公訴（97
年度毒偵字第2953號），被告於本院準備程序進行中，就被訴事
實為有罪之陳述，經本院告知簡式審判程序意旨，並聽取公訴人
及被告之意見後，本院合議庭裁定由受命法官獨任依簡式審判程
序審理，判決如下：
    主  文
甲○○施用第一級毒品，累犯，處有期徒刑玖月。扣案第一級毒
品海洛因壹包（驗前淨重零點零玖公克，驗餘淨重零點零捌柒玖
公克，含包裝袋壹只）沒收銷燬之。
    犯罪事實
一、甲○○前於民國83年間因違反麻醉藥品管理條例案件，經本
    院以83年度易字第6499號判決判處有期徒刑8 月確定，又於
    85年間因違反同案件，經本院分別就違反麻醉藥品管理條例
    部分判處有期徒刑6 年、10月、違反肅清煙毒條例部分判處
    有期徒刑3 年6 月，並定應執行有期徒刑10年確定，嗣經本
    院以96年度聲減字第215 號裁定依中華民國96年罪犯減刑條
    例減刑及定應執行有期徒刑7 年8 月，於96年7 月16日縮短
    刑期執行完畢出監。另於91年間因施用毒品案件，經本院以
    91年度毒聲字第1146號裁定送觀察、勒戒後，經評定有繼續
    施用毒品傾向，經本院以91年度毒聲字第1418號裁定令入戒
    治處所施以強制戒治，嗣經本院以92年度毒聲字第101 號裁
    定停止戒治付保護管束，於92年7 月8 日保護管束期滿未經
    撤銷視為執行完畢，並由臺灣臺北地方法院檢察署檢察官於
    93年1 月15日以93年度戒毒偵字第10號不起訴處分確定。詎
    仍不知戒絕毒癮，明知海洛因係毒品危害防制條例第2 條第
    2 項第1 款所明定之第一級毒品，不得持有及施用，竟基於
    施用第一級毒品海洛因之犯意，於97年8 月25日18時許，在
    其位於臺北市○○路○ 段315 巷4 弄3 號7 樓之1 住處，以
    將第一級毒品海洛因摻入香菸內吸取其煙霧之方式及將第一
    級毒品海洛因摻水置入注射針筒內施打身體之方式，接續施
    用第一級毒品海洛因1 次。嗣於97年8 月27日17時15分許，
    因形跡可疑，為警在臺北市○○區○○路與青年路口盤查查
    獲，並扣得其所有之海洛因1 小包（驗前淨重0.09公克、驗
    後淨重0.0879公克）交由警方扣案，復經其同意採尿送驗結
    果確呈嗎啡陽性反應，而悉上情。
二、案經臺北市政府警察局萬華分局報請臺灣臺北地方法院檢察
    署檢察官偵查起訴。
    理  由
一、按本件被告甲○○所犯係死刑、無期徒刑、最輕本刑為3 年
    以上有期徒刑以外之罪，其於準備程序就前揭被訴事實為有
    罪之陳述，經受命法官告知簡式審判程序之旨，並聽取其與
    公訴人之意見後，本院認無不得或不宜改依簡式審判程序進
    行之處，爰依刑事訴訟法第273 條之1 第1 項、第284 條之
    1 ，裁定本件由受命法官獨任進行簡式審判程序，合先敘明
    。
二、訊據被告對於上揭時、地施用第一級毒品海洛因之事實坦承
    不諱，且被告為警查獲後，於97年8 月27日18時40分許所採
    集之尿液，經送驗結果，呈嗎啡陽性反應，此有台灣尖端先
    進生技醫藥股份有限公司97年9 月10日濫用藥物檢驗報告、
    臺北市政府警察局偵辦毒品案件尿液檢體委驗單各1 份附卷
    可稽。且扣案之疑似海洛因粉末1 包，經送請交通部民用航
    空局航空醫務中心鑑定結果，認確含第一級毒品海洛因成份
    （驗前淨重0.09公克、驗餘淨重0.0879公克），此有交通部
    民用航空局航藥鑑字第0974604 號毒品鑑定書1 紙在卷可憑
    。是被告上揭出於任意性之自白與事實相符，應堪採為被告
    有罪之證據，則被告施用第一級毒品海洛因1 次之犯行，堪
    以認定。
三、被告前於91年間因施用毒品案件，經本院以91年度毒聲字第
    1146號裁定送觀察、勒戒後，經評定有繼續施用毒品傾向，
    經本院以91年度毒聲字第1418號裁定令入戒治處所施以強制
    戒治，嗣經本院以92年度毒聲字第101 號裁定停止戒治付保
    護管束，於92年7 月8 日保護管束期滿未經撤銷視為執行完
    畢，並由臺灣臺北地方法院檢察署檢察官於93年1 月15日以
    93年度戒毒偵字第10號不起訴處分確定，此有臺灣高等法院
    被告前案紀錄表1 紙在卷足參，其於前案觀察、勒戒及強制
    戒治執行完畢後，5 年內再犯本件施用毒品罪之事實，事證
    明確，應予依法論科。
四、核被告所為，係犯毒品危害防制條例第10條第1 項之施用第
    一級毒品罪。被告施用第一級毒品前後，持有海洛因之低度
    行為，應為施用之高度行為所吸收，不另論罪。被告以香菸
    及注射針筒施用第一級毒品海洛因之地點相同，時間緊接，
    應屬一犯意下接續多次之舉動，為接續犯，應論以實質上一
    罪。被告前於83年間因違反麻醉藥品管理條例案件，經本院
    以83年度易字第6499號判決判處有期徒刑8 月確定，又於85
    年間因違反同案件，經本院分別就違反麻醉藥品管理條例部
    分判處有期徒刑6 年、10月、違反肅清煙毒條例部分判處有
    期徒刑3 年6 月，並定應執行有期徒刑10年確定，嗣經本院
    以96年度聲減字第215 號裁定依中華民國96年罪犯減刑條例
    減刑及定應執行有期徒刑7 年8 月，於96年7 月16日縮短刑
    期執行完畢出監之事實，有臺灣高等法院被告前案紀錄表1
    份在卷可參，其受有期徒刑之執行完畢後，5 年以內故意再
    犯本件有期徒刑以上之罪，為累犯，應依刑法第47條第1 項
    之規定，加重其刑。爰審酌被告曾因施用毒品經送勒戒處所
    施以觀察、勒戒及強制戒治後，仍未能戒斷其施用毒品之惡
    習，顯見其自制力不足，無法擺脫毒品，未能體悟施用毒品
    對自己、家人造成之傷害及社會之負擔，惟念所犯施用毒品
    罪乃屬戕害自身身心健康行為，尚未對他人造成實害，其行
    為本身對社會所造成之危害並非直接，反社會性之程度應屬
    較低，且被告任職於保全公司有正當工作等一切情狀，量處
    如主文所示之刑，以資懲儆。扣案之第一級毒品海洛因1 包
    （驗前淨重0.09公克、驗餘淨重0.0879公克），屬查獲之第
    一級毒品，而用以盛裝上開毒品所用包裝袋1 只，以現今所
    採行之鑑驗方式，包裝袋仍會殘留微量毒品而無法將之完全
    析離，是上開第一級毒品海洛因1 包及用以盛裝毒品所用該
    只包裝袋，均應依毒品危害防制條例第18條第1 項前段規定
    宣告沒收銷燬之。至於鑑驗耗損之第一級毒品海洛因，既已
    滅失，爰不再行諭知沒收銷燬。
據上論斷，應依刑事訴訟法第273 條之1 第1 項、第284 條之1
、第299 條第1 項前段，毒品危害防制條例第10條第1 項、第18
條第1 項前段，刑法第11條前段、第47條第1 項，判決如主文。
本案經檢察官蔡彥守到庭執行職務。
中    華    民    國    98    年    4     月    20    日
                  刑事第十八庭  法  官  林芳華
以上正本證明與原本無異。
如不服本判決應於收受送達後10日內向本院提出上訴書狀，並應
敘述具體理由；其未敘述上訴理由者，應於上訴期間屆滿後20日
內向本院補提理由書（均須按他造當事人之人數附繕）「切勿逕
送上級法院」。
                                書記官  林鈴芬
中    華    民    國    98    年    4     月    20    日
附錄本案論罪科刑法條
毒品危害防制條例第10條第1 項
施用第一級毒品者，處6 月以上5 年以下有期徒刑。


司法院資訊處製作；財團法人民間司法改革基金會備份。
